臺灣高等法院刑事裁定
110年度抗字第734號
抗  告  人  
即  受刑人  陳少華



上列抗告人因聲請定其應執行刑案件，不服臺灣新竹地方法院中
華民國110年4月7日所為定執行刑之裁定（110年度聲字第422號
），提起抗告，本院裁定如下：
    主  文
抗告駁回。
    理  由
一、原裁定意旨略以：受刑人陳少華因竊盜等案件，先後經判處
    如附表所示之刑並確定在案，檢察官依受刑人請求（見臺灣
    新竹地方法院110年度聲字第422號卷【下稱原審卷】第15頁
    ）向臺灣新竹地方法院（下稱原審法院）聲請定其應執行之
    刑，經原審法院審核卷證結果，認其聲請為正當，依刑事訴
    訟法第477條第1項、刑法第50條第2項、第53條、第51條第5
    款等規定，定其應執行之刑為有期徒刑4年6月等語。
二、抗告意旨略以：刑法自實施一罪一罰以來，各級法院對其罪
    犯所判之例有「 ①最高法院101年度執丑字第3094號詐欺案
    ，判處有期徒刑130月（10年10月），定應執行刑有期徒刑1
    年2月；②高院101年度上訴字第2503號偽造文書案，判處有
    期徒刑219月（18年3月），定其應執行刑有期徒刑1年9月；
    ③基隆地院96年度易字第538號竊盜案，判處有期徒刑12年8
    月，定其應執行刑有期徒刑3年」。抗告人即受刑人陳少華
    （下稱抗告人）因竊盜案件，遭判處有期徒刑5年4月，原審
    定其應執行刑有期徒刑4年6月，實屬過於苛重，並有違上述
    各級法院定應執行刑之比例原則。又刑法第57條第4款規定
    ，科刑時應審酌行為人之生活狀況，抗告人為單親家庭，服
    刑期間經歷父喪，頓失雙親，而抗告人已與妻子離婚，所生
    3名子女亦為單親家庭，現由抗告人之姑母代為撫養，但寄
    人籬下終究非長久之計，亟需抗告人重返家中負起照顧家庭
    及養育子女之重擔，請撤銷原裁定，改以符合比例原則之刑
    ，讓抗告人有改過自新之機會，且能早日回歸家庭照顧子女
    云云。
三、法律上屬於自由裁量之事項，並非概無法律性之拘束。法院
    就自由裁量權之行使，除不得逾越法律所規定範圍之外部性
    界限外，尚應受比例原則、公平正義原則之規範，謹守法律
    秩序之理念，體察法律之規範目的，使其結果實質正當，合
    於裁量之內部性界限，俾與立法本旨相契合。刑法第51條第
    5款規定數罪併罰，宣告多數有期徒刑者，應於各刑中之最
    長期以上，各刑合併之刑期以下，定其應執行之刑期，但不
    得逾30年，其就數罪併罰，固非採併科主義，而係採限制加
    重主義，就俱發各罪中，以最重之宣告刑為基礎，由法院參
    酌他罪之宣告刑，裁量加重定之，且不得逾法定之30年最高
    限制，此即外部性界限。法院為裁判時，二者均不得有所逾
    越。在數罪併罰，有二裁判以上，定其應執行之刑時，固屬
    於法院自由裁量之事項，然仍應受前揭外部性界限及內部性
    界限之拘束（最高法院96年度台上字第7583號、97年度台上
    字第2017號判決意旨參照）。又執行刑之量定，係事實審法
    院自由裁量之職權，倘其所酌定之執行刑，並未違背刑法第
    51條各款所定之方法或範圍（即法律之外部性界限），亦無
    明顯違背公平、比例原則或整體法律秩序之理念（即法律之
    內部性界限）者，不得任意指為違法或不當（最高法院104
    年度台抗字第646號裁定意旨參照）。
四、經查：
　㈠本件抗告人所犯如附表所示各罪，經原審法院、臺灣臺中地
    方法院及臺灣苗栗地方法院分別判決確定在案，此有各該案
    號判決書（見原審卷第17至31頁、第33至47頁、第49至55頁
    、第57至65頁、第67至97頁、第99至110頁）及本院被告前
    案紀錄表（見原審卷第111至129頁）在卷可稽，嗣檢察官依
    抗告人之請求，向犯罪事實最後判決之法院即原審法院聲請
    定其應執行之刑，原審法院經審核卷證結果，認聲請為正當
    ，並審酌抗告人犯罪之態樣、情節及行為次數，並斟酌抗告
    人所犯如附表編號2至11所示之罪刑，曾經原審法院以108年
    度原易字第3號判決定其應執行刑有期徒刑2年確定；如附表
    編號13、14所示之罪刑，曾經臺灣苗栗地方法院以108年度
    原易字第24號判決定其應執行刑有期徒刑10月確定；如附表
    編號15、16所示之罪刑，曾經原審法院以108年度原易字第4
    4號判決定其應執行刑有期徒刑10月確定；如附表編號18、1
    9所示之罪刑，曾經原審法院以109年度原易字第18號判決定
    其應執行刑有期徒刑10月確定等情，就抗告人所犯如附表所
    示各罪，在各宣告刑中之最長期（有期徒刑9月）以上，各
    刑之合併刑期（有期徒刑9年外部限制；其中附表編號2至11
    部分，曾定應執行刑有期徒刑2年，加計附表編號13、14部
    分，曾定應執行刑有期徒刑10月，加計附表編號15、16部分
    ，曾定應執行刑有期徒刑10月，加計附表編號18、19部分，
    曾定應執行刑有期徒刑10月，加計附表編號1 、12、17各部
    分有期徒刑3月、4月、3月，內部限制）以下，定其應執行
    刑為有期徒刑4年6月，經核並未逾越刑法第51條第5款所定
    法律之外部性界限及內部性界限，屬法院裁量職權之適法行
    使，所為裁定於法並無不合。
  ㈡又抗告人先後所為幫助詐欺取財罪（1罪）、結夥3人以上毀
    壞安全設備竊盜罪（5罪）、毀壞安全設備竊盜罪（3罪）、
    結夥3人以上毀壞安全設備竊盜未遂罪（1罪）、毀壞安全設
    備竊盜未遂罪（1罪）、攜帶兇器竊盜未遂罪（1罪）、攜帶
    兇器竊盜罪（4罪）、結夥3人以上攜帶兇器竊盜罪（2罪）
    、竊盜罪（1罪）等罪間，均各自獨立，分別論罪處罰，則
    原審併以此等犯罪之次數、情節、所犯數罪整體之非難評價
    而酌定其應執行之刑如上，顯已衡酌抗告人所犯如附表所示
    各罪之犯罪類型、行為態樣、犯罪手段、動機、侵害法益性
    質，及其他是否有責任非難重複評價相關之情狀，亦無違公
    平原則及比例原則。再者，本件抗告人如附表所示各罪俱已
    確定在案，檢察官聲請定應執行刑，法院要無再適用刑法第
    57條、第59條規定重新酌定宣告刑之餘地。從而，本件原審
    所酌定之執行刑，既未違背刑法第51條各款所定之方法或範
    圍（即法律之外部性界限），亦無明顯違背公平、比例原則
    或整體法律秩序之理念（即法律之內部性界限），即不得任
    意指為違法或不當。抗告人以其他無關之他案相比，空泛指
    摘原裁定不當，自無可採。
　㈢綜上，抗告人執上開抗告意旨對原審裁定而為指摘，為無理
    由，應予駁回。
據上論斷，應依刑事訴訟法第412條，裁定如主文。 
中　　華　　民　　國　　110 　年　　5 　　月　　10　　日
                  刑事第三庭    審判長法　官  張惠立
                                      法　官  廖怡貞
                                      法　官  張江澤
以上正本證明與原本無異。
不得再抗告。
                                      書記官  林明慧
中　　華　　民　　國　　110 　年　　5 　　月　　11　　日

附表：
  編      號  1 2 3   罪      名  幫助詐欺取財罪 結夥3人以上毀壞安全設備竊盜罪 結夥3人以上毀壞安全設備竊盜罪   宣  告  刑  有期徒刑3月 有期徒刑6月 有期徒刑6月   犯 罪 日 期  106年11月13日起至106年11月16日 107.11.14 107.11.14   偵查機關案號   臺中地檢107年度偵字第10095號 新竹地檢107年度偵字第12700號、108年度偵字第845號、第864號 新竹地檢107年度偵字第12700號、108年度偵字第845號、第864號 最後事實  審 法    院 臺中地院 新竹地院      新竹地院  案    號  108年度原簡字第9號 108年度原易字第3號 108年度原易字第3號  判  決日    期 108.02.27    108.03.08     108.03.08  確  定判  決 法    院 臺中地院 新竹地院      新竹地院  案    號  108年度原簡字第9號 108年度原易字第3號 108年度原易字第3號  判決確定日    期 108.04.01     108.04.01     108.04.01   備           註                   編號2至11經定其應執行刑有期徒刑2年。  

4 5 6 7 結夥3人以上毀壞安全設備竊盜罪 結夥3人以上毀壞安全設備竊盜罪 毀壞安全設備竊盜罪 結夥3人以上毀壞安全設備竊盜罪 有期徒刑6月 有期徒刑6月 有期徒刑6月 有期徒刑6月     107.11.14 107.11.23 107.11.24 107.12.07 新竹地檢107年度偵字第12700號、108年度偵字第845號、第864號 新竹地檢107年度偵字第12700號、108年度偵字第845號、第864號 新竹地檢107年度偵字第12700號、108年度偵字第845號、第864號 新竹地檢107年度偵字第12700號、108年度偵字第845號、第864號 新竹地院 新竹地院 新竹地院 新竹地院 108年度原易字第3號 108年度原易字第3號 108年度原易字第3號 108年度原易字第3號    108.03.08     108.03.08     108.03.08     108.03.08      新竹地院     新竹地院 新竹地院 新竹地院 108年度原易字第3號 108年度原易字第3號 108年度原易字第3號 108年度原易字第3號    108.04.01  108.04.01    108.04.01     108.04.01  編號2至11經定其應執行刑有期徒刑2年。    

8 9 10 11 毀壞安全設備竊盜罪 毀壞安全設備竊盜罪 結夥3人以上毀壞安全設備竊盜未遂罪 毀壞安全設備竊盜未遂罪 有期徒刑6月 有期徒刑6月 有期徒刑3月 有期徒刑3月     107.12.09 107.11.24 107.12.04 107.12.09 新竹地檢107年度偵字第12700號、108年度偵字第845號、第864號 新竹地檢107年度偵字第12700號、108年度偵字第845號、第864號 新竹地檢107年度偵字第12700號、108年度偵字第845號、第864號 新竹地檢107年度偵字第12700號、108年度偵字第845號、第864號 新竹地院 新竹地院 新竹地院 新竹地院 108年度原易字第3號 108年度原易字第3號 108年度原易字第3號 108年度原易字第3號    108.03.08     108.03.08     108.03.08     108.03.08      新竹地院     新竹地院 新竹地院 新竹地院 108年度原易字第3號 108年度原易字第3號 108年度原易字第3號 108年度原易字第3號    108.04.01  108.04.01    108.04.01     108.04.01  編號2至11經定其應執行刑有期徒刑2年。    

12 13 14 15 攜帶兇器竊盜未遂罪 結夥3人以上攜帶兇器竊盜罪 結夥3人以上攜帶兇器竊盜罪 攜帶兇器竊盜罪 有期徒刑4月 有期徒刑7月 有期徒刑7月 有期徒刑7月     107.12.09 107.11.17 107.12.04 107.11.25 苗栗地檢108年度偵字第1019號 苗栗地檢108年度偵字第513號 苗栗地檢108年度偵字第513號 新竹地檢108年度偵字第5310號、第5439號、第5440號、第5441號 苗栗地院 苗栗地院 苗栗地院 新竹地院 108年度苗原簡字第41號 108年度原易字第24號 108年度原易字第24號 108年度原易字第44號    108.09.24     108.08.15     108.08.15     108.10.31      苗栗地院     苗栗地院 苗栗地院 新竹地院 108年度苗原簡字第41號 108年度原易字第24號 108年度原易字第24號 108年度原易字第44號    108.10.18  108.09.09    108.09.09     108.11.25   編號13至14經定其應執行刑有期徒刑10月。  編號15至16經定其應執行刑有期徒刑10月。 

16 17 18 19 攜帶兇器竊盜罪 竊盜罪 攜帶兇器竊盜罪 攜帶兇器竊盜罪 有期徒刑7月 有期徒刑3月 有期徒刑7月 有期徒刑9月     107.11.26 107.12.4 107.11.13 107.12.04 新竹地檢108年度偵字第5310號、第5439號、第5440號、第5441號 新竹地檢108年度偵字第5310號、第5439號、第5440號、第5441號 新竹地檢108年度偵字第12215號、第12216號 新竹地檢108年度偵字第12215號、第12216號 新竹地院 新竹地院 新竹地院 新竹地院 108年度原易字第44號 108年度原易字第44號 109年度原易字第18號 109年度原易字第18號    108.10.31     108.10.31     109.04.30     109.04.30      新竹地院     新竹地院 新竹地院 新竹地院 108年度原易字第44號 108年度原易字第44號 108年度原易字第18號 108年度原易字第18號    108.11.25  108.11.25    109.06.03     109.06.03  編號15至16經定其應執行刑有期徒刑10月。  編號18至19經定其應執行刑有期徒刑10月。